{"present": {"1 Singular": {"Affirmative": "sroichim", "Question": "an sroichim?", "Negative": "n\u00ed shroichim"}, "2 Singular": {"Affirmative": "sroicheann t\u00fa", "Question": "an sroicheann t\u00fa?", "Negative": "n\u00ed shroicheann t\u00fa"}, "3 Singular": {"Male": {"Affirmative": "sroicheann s\u00e9", "Question": "an sroicheann s\u00e9?", "Negative": "n\u00ed shroicheann s\u00e9"}, "Female": {"Affirmative": "sroicheann s\u00ed", "Question": "an sroicheann s\u00ed?", "Negative": "n\u00ed shroicheann s\u00ed"}}, "1 Plural": {"Compressed": {"Affirmative": "sroichimid", "Question": "an sroichimid?", "Negative": "n\u00ed shroichimid"}, "Extended": {"Affirmative": "sroicheann muid", "Question": "an sroicheann muid?", "Negative": "n\u00ed shroicheann muid"}}, "2 Plural": {"Affirmative": "sroicheann sibh", "Question": "an sroicheann sibh?", "Negative": "n\u00ed shroicheann sibh"}, "3 Plural": {"Affirmative": "sroicheann siad", "Question": "an sroicheann siad?", "Negative": "n\u00ed shroicheann siad"}, "Passive": {"Affirmative": "sroichtear", "Question": "an sroichtear?", "Negative": "n\u00ed shroichtear"}}, "future": {"1 Singular": {"Affirmative": "sroichfidh m\u00e9", "Question": "an sroichfidh m\u00e9?", "Negative": "n\u00ed shroichfidh m\u00e9"}, "2 Singular": {"Affirmative": "sroichfidh t\u00fa", "Question": "an sroichfidh t\u00fa?", "Negative": "n\u00ed shroichfidh t\u00fa"}, "3 Singular": {"Male": {"Affirmative": "sroichfidh s\u00e9", "Question": "an sroichfidh s\u00e9?", "Negative": "n\u00ed shroichfidh s\u00e9"}, "Female": {"Affirmative": "sroichfidh s\u00ed", "Question": "an sroichfidh s\u00ed?", "Negative": "n\u00ed shroichfidh s\u00ed"}}, "1 Plural": {"Compressed": {"Affirmative": "sroichfimid", "Question": "an sroichfimid?", "Negative": "n\u00ed shroichfimid"}, "Extended": {"Affirmative": "sroichfidh muid", "Question": "an sroichfidh muid?", "Negative": "n\u00ed shroichfidh muid"}}, "2 Plural": {"Affirmative": "sroichfidh sibh", "Question": "an sroichfidh sibh?", "Negative": "n\u00ed shroichfidh sibh"}, "3 Plural": {"Affirmative": "sroichfidh siad", "Question": "an sroichfidh siad?", "Negative": "n\u00ed shroichfidh siad"}, "Passive": {"Affirmative": "sroichfear", "Question": "an sroichfear?", "Negative": "n\u00ed shroichfear"}}, "past": {"1 Singular": {"Affirmative": "shroich m\u00e9", "Question": "ar shroich m\u00e9?", "Negative": "n\u00edor shroich m\u00e9"}, "2 Singular": {"Affirmative": "shroich t\u00fa", "Question": "ar shroich t\u00fa?", "Negative": "n\u00edor shroich t\u00fa"}, "3 Singular": {"Male": {"Affirmative": "shroich s\u00e9", "Question": "ar shroich s\u00e9?", "Negative": "n\u00edor shroich s\u00e9"}, "Female": {"Affirmative": "shroich s\u00ed", "Question": "ar shroich s\u00ed?", "Negative": "n\u00edor shroich s\u00ed"}}, "1 Plural": {"Compressed": {"Affirmative": "shroicheamar", "Question": "ar shroicheamar?", "Negative": "n\u00edor shroicheamar"}, "Extended": {"Affirmative": "shroich muid", "Question": "ar shroich muid?", "Negative": "n\u00edor shroich muid"}}, "2 Plural": {"Affirmative": "shroich sibh", "Question": "ar shroich sibh?", "Negative": "n\u00edor shroich sibh"}, "3 Plural": {"Compressed": {"Affirmative": "shroich siad", "Question": "ar shroich siad?", "Negative": "n\u00edor shroich siad"}, "Extended": {"Affirmative": "shroicheadar", "Question": "ar shroicheadar?", "Negative": "n\u00edor shroicheadar"}}, "Passive": {"Affirmative": "sroicheadh", "Question": "ar sroicheadh?", "Negative": "n\u00edor sroicheadh"}}, "condi": {"1 Singular": {"Affirmative": "shroichfinn", "Question": "an sroichfinn?", "Negative": "n\u00ed shroichfinn"}, "2 Singular": {"Affirmative": "shroichfe\u00e1", "Question": "an sroichfe\u00e1?", "Negative": "n\u00ed shroichfe\u00e1"}, "3 Singular": {"Male": {"Affirmative": "shroichfeadh s\u00e9", "Question": "an sroichfeadh s\u00e9?", "Negative": "n\u00ed shroichfeadh s\u00e9"}, "Female": {"Affirmative": "shroichfeadh s\u00ed", "Question": "an sroichfeadh s\u00ed?", "Negative": "n\u00ed shroichfeadh s\u00ed"}}, "1 Plural": {"Compressed": {"Affirmative": "shroichfimis", "Question": "an sroichfimis?", "Negative": "n\u00ed shroichfimis"}, "Extended": {"Affirmative": "shroichfeadh muid", "Question": "an sroichfeadh muid?", "Negative": "n\u00ed shroichfeadh muid"}}, "2 Plural": {"Affirmative": "shroichfeadh sibh", "Question": "an sroichfeadh sibh?", "Negative": "n\u00ed shroichfeadh sibh"}, "3 Plural": {"Compressed": {"Affirmative": "shroichfid\u00eds", "Question": "an sroichfid\u00eds?", "Negative": "n\u00ed shroichfid\u00eds"}, "Extended": {"Affirmative": "shroichfeadh siad", "Question": "an sroichfeadh siad?", "Negative": "n\u00ed shroichfeadh siad"}}, "Passive": {"Affirmative": "shroichf\u00ed", "Question": "an sroichf\u00ed?", "Negative": "n\u00ed shroichf\u00ed"}}, "imper": {"1 Singular": {"Affirmative": "sroichim!", "Negative": "n\u00e1 sroichim!"}, "2 Singular": {"Affirmative": "sroich!", "Negative": "n\u00e1 sroich!"}, "3 Singular": {"Male": {"Affirmative": "sroicheadh s\u00e9!", "Negative": "n\u00e1 sroicheadh s\u00e9!"}, "Female": {"Affirmative": "sroicheadh s\u00ed!", "Negative": "n\u00e1 sroicheadh s\u00ed!"}}, "1 Plural": {"Compressed": {"Affirmative": "sroichimis!", "Negative": "n\u00e1 sroichimis!"}, "Extended": {"Affirmative": "sroicheadh muid!", "Negative": "n\u00e1 sroicheadh muid!"}}, "2 Plural": {"Affirmative": "sroichig\u00ed!", "Negative": "n\u00e1 sroichig\u00ed!"}, "3 Plural": {"Compressed": {"Affirmative": "sroichid\u00eds!", "Negative": "n\u00e1 sroichid\u00eds!"}, "Extended": {"Affirmative": "sroicheadh siad!", "Negative": "n\u00e1 sroicheadh siad!"}}, "Passive": {"Affirmative": "sroichtear!", "Negative": "n\u00e1 sroichtear!"}}, "pastConti": {"1 Singular": {"Affirmative": "shroichinn", "Question": "an sroichinn?", "Negative": "n\u00ed shroichinn"}, "2 Singular": {"Affirmative": "shroichte\u00e1", "Question": "an sroichte\u00e1?", "Negative": "n\u00ed shroichte\u00e1"}, "3 Singular": {"Male": {"Affirmative": "shroicheadh s\u00e9", "Question": "an sroicheadh s\u00e9?", "Negative": "n\u00ed shroicheadh s\u00e9"}, "Female": {"Affirmative": "shroicheadh s\u00ed", "Question": "an sroicheadh s\u00ed?", "Negative": "n\u00ed shroicheadh s\u00ed"}}, "1 Plural": {"Compressed": {"Affirmative": "shroichimis", "Question": "an sroichimis?", "Negative": "n\u00ed shroichimis"}, "Extended": {"Affirmative": "shroicheadh muid", "Question": "an sroicheadh muid?", "Negative": "n\u00ed shroicheadh muid"}}, "2 Plural": {"Affirmative": "shroicheadh sibh", "Question": "an sroicheadh sibh?", "Negative": "n\u00ed shroicheadh sibh"}, "3 Plural": {"Compressed": {"Affirmative": "shroichid\u00eds", "Question": "an sroichid\u00eds?", "Negative": "n\u00ed shroichid\u00eds"}, "Extended": {"Affirmative": "shroicheadh siad", "Question": "an sroicheadh siad?", "Negative": "n\u00ed shroicheadh siad"}}, "Passive": {"Affirmative": "shroicht\u00ed", "Question": "an sroicht\u00ed?", "Negative": "n\u00ed shroicht\u00ed"}}, "subj": {"1 Singular": {"Affirmative": "go sroiche m\u00e9", "Negative": "n\u00e1r shroiche m\u00e9"}, "2 Singular": {"Affirmative": "go sroiche t\u00fa", "Negative": "n\u00e1r shroiche t\u00fa"}, "3 Singular": {"Male": {"Affirmative": "go sroiche s\u00e9", "Negative": "n\u00e1r shroiche s\u00e9"}, "Female": {"Affirmative": "go sroiche s\u00ed", "Negative": "n\u00e1r shroiche s\u00ed"}}, "1 Plural": {"Compressed": {"Affirmative": "go sroichimid", "Negative": "n\u00e1r shroichimid"}, "Extended": {"Affirmative": "go sroiche muid", "Negative": "n\u00e1r shroiche muid"}}, "2 Plural": {"Affirmative": "go sroiche sibh", "Negative": "n\u00e1r shroiche sibh"}, "3 Plural": {"Affirmative": "go sroiche siad", "Negative": "n\u00e1r shroiche siad"}, "Passive": {"Affirmative": "go sroichtear", "Negative": "n\u00e1r shroichtear"}}, "verbal noun": "sroicheadh", "verbal adjective": "sroichte"}